【裁判字號】    90,易,71
【裁判日期】    900320
【裁判案由】    竊盜
【裁判全文】
臺灣雲林地方法院刑事判決                              九十年度易字第七一號
    公  訴  人  臺灣雲林地方法院檢察署檢察官
    被      告  乙○○
右列被告因竊盜案件，經檢察官提起公訴（八十九年度偵字第一七五一號），本院判
決如左：
    主  文
乙○○竊盜，處有期徒刑貳月，如易科罰金，以參佰元折算壹日。
    事  實
一、乙○○意圖為自己不法之所有，於民國八十九年一月下旬某日，在雲林縣斗六市
    ○○街九十三號甲○○現未居住之空屋內（侵入他人建築物部分未據告訴），竊
    取甲○○所有之木桌、木製書櫃、烘乾機各一台等物，得手後，將上開物品搬運
    至其雲林縣斗六市○○里○○路一七一巷五十號之住宅內供己使用。嗣經甲○○
    明查暗訪，並會同警方於同年四月十四日下午八時四十分許，在雲林縣斗六市○
    ○里○○路一七一巷五十號乙○○居所地，當場查獲並起出上開木桌、木製書櫃
    、烘乾機各一台。
二、案經被害人甲○○訴由雲林縣警察局斗六分局報告台灣雲林地方法院檢察署檢察
    官偵查起訴。
    理  由
一、訊據被告乙○○矢口否認有何竊盜犯行，辯稱：上開物品非我所竊取，該木桌及
    木製書櫃分別是我於八十九年二月初即農曆新年前後，在雲林縣斗六市○○街一
    一五號旁及雲林縣斗六市○○里○○路一七一巷五十號右側所拾獲；另烘乾機一
    台則係於八十一年間在台北縣新莊市，見一不詳姓名之男子正在搬家，因他東西
    太多，車子放不下，我在旁便以新台幣（下同）六千元向他購得本件烘乾機，一
    直到八十七年農曆八月十五日才搬回現在之住處云云。然查，右揭犯罪事實，業
    據告訴人甲○○迭於警訊、偵查及本院調查時指稱：我在八十九年一月就發現斗
    六市○○街九十三號內之家具不見了，雖有報警但未製作筆錄並清點失竊物品，
    嗣於同年四月間經由乙○○之母親告知而至被告乙○○住處訪查，始發現上開置
    於被告乙○○住處之物品即為我所失竊等語明確，並有贓物認領保管單一紙附卷
    可稽。證人曾柏欽警訊時雖無法確認本件烘乾機是否即為其所出售予告訴人，然
    其確曾於八十三年間在雲林縣斗六市○○路其所經營之正鴻電器行，出售與查獲
    之烘衣機同型號之台熱牌萬里晴烘衣機予告訴人一節，業據證人曾柏欽在警訊證
    述屬實，又參以告訴人與被告素不相識，上開物品亦非貴重價值之物品，如非確
    屬告訴人之失竊物品，豈有苦苦尋至陌生人家中指訴之理，是告訴人甲○○所指
    ，應非虛偽誣陷之詞甚明。次查，倘被告所辯為真，則本件失竊之木桌及木製書
    櫃既均為體積龐大，且為外觀完好之物，如曾棄置路邊，理應受人注目，然本院
    命雲林縣警察局斗六分局公正派出所警員至被告所稱其所拾獲之地點查訪，該二
    處附近之鄰里均稱並未看見木製書櫃或木桌曾棄置於上開二處等語，有雲林縣警
    察局斗六分局偵辦本案之查訪紀錄表七張附卷可稽。且觀諸本件查獲之木製書櫃
    、書桌，均為嶄新且尚堪使用之物品，有相片六幀在卷足憑，非但非隨手可拾之
    物，亦無他人特意自告訴人家中竊取並搬運出來後而予以棄置之理。其次，證人
    曾柏欽在警訊中證稱：「查獲之乾衣機應該是八十二、三年間生產的，價格均在
    六、七千元左右」等語在卷，是該型號之乾衣機既屬八十二、三年間始生產，且
    原始價格為六、七千元，則被告豈有八十一年間以六千元向他人購得二手烘衣機
    之理，遑論烘衣機並非價值菲薄、體積短小之物，豈有因車輛容納不下，而任意
    售予他人之理。是被告上開所辯，顯與常情不符，委無足採。本件事證明確，被
    告犯行，堪予認定。
二、核被告所為，係犯刑法第三百二十條第一項之竊盜罪。爰審酌被告犯後雖飾詞否
    認，然無不良素行，且其犯罪之目的、所使用之手段、竊得財物之價值非鉅等一
    切情狀，量處如主文所示之刑。又按刑法第四十一條：「犯最重本刑為三年以下
    有期徒刑以下之刑之罪，而受六月以下有期徒刑或拘役之宣告，因身體、教育、
    職業或家庭之關係，執行顯有困難者，得以一元以上三元以下折算一日，易科罰
    金」，已於九十年一月十日經總統公布修正為第四十一條第一項：「犯最重本刑
    為五年以下有期徒刑以下之刑之罪，而受六個月以下有期徒刑或拘役之宣告，因
    身體、教育、職業、家庭之關係或其他正當事由，執行顯有困難者，得以一元以
    上三元以下折算一日，易科罰金」，同年月十二日生效。本件被告犯罪日期在前
    述法律修正前，犯罪後法律變更，比較新舊法，以新法對被告有利，自應併適用
    新法即修正後之刑法第四十一條第一項前段規定，諭知易科罰金之折算標準，以
    資懲儆，併此敘明。
據上論斷，應依刑事訴訟法第二百九十九條第一項前段，刑法第二條第一項前段、第
三百二十條第一項、第四十一條第一項前段，罰金罰鍰提高標準條例第一條前段、第
二條，判決如主文。
本案經檢察官丙○○到庭執行職務。
中      華      民      國      九十      年      三      月    二十    日
                                        臺灣雲林地方法院刑事第二庭
                法  官  趙  思  芸
右正本證明與原本無異。
如不服本判決，應於判決送達後十日內向本院提出上訴狀( 應附繕本 )。
                                            書記官  王  淑  美
中      華      民      國      九十      年      三      月    二十    日
刑法第三百二十條
意圖為自己或第三人不法之所有，而竊取他人之動產者，為竊盜罪，處五年以下有期
徒刑、拘役或五百元以下罰金。
意圖為自己或第三人不法之利益，而竊佔他人之不動產者，依前項之規定處斷。
前二項之未遂犯罰之。


司法院資訊處製作；財團法人民間司法改革基金會備份。
